臺灣臺北地方法院刑事判決　　　　　　　　　　　　　九十一年度訴字第七七二號
　　公　訴　人　臺灣臺北地方法院檢察署檢察官
　　被　　　告　丁○○
　　指定辯護人　甲○
右列被告因毒品危害防制條例案件，經檢察官提起公訴（九十一年度偵字第六四八四
號），甲○判決如左：
    主  文
丁○○教唆販賣第二級毒品，未遂，處有期徒刑陸年。
扣案之安非他命五包（純質淨重壹佰伍拾玖點零公克、包裝重肆點捌壹公克，台灣
台北地方法院檢察署九十年度紅保管字第一八四六號扣押物品清單編號一所載）均沒
收銷燬。
    事  實
一、丁○○前於民國八十二年間因違反麻醉藥品管理條例案件，經臺灣高等法院以八
    十三年度上訴字第三○六○號判決處有期徒刑五年六月確定，於八十五年十一月
    二十九日假釋，然於假釋期間再犯(一)麻醉藥品管理條例案件，經臺灣士林地方法
    院以八十六年度易字第三一四五號判決處有期徒刑八月駁回上訴確定；(二)另於八
    十七年一月間因連續販入安非他命而販賣他人之行為，違反毒品危害防制條例販
    賣安非他命、另於八十八年間偽造文書案件，分別經臺灣高等法院以八十八年度
    上訴字第一三一三號判決處有期徒刑七年二月、臺灣台北地方法院以八十八年度
    訴字第八二九號判決處有期徒刑八月，合併定應執行有期徒刑七年六月確定；即
    經撤銷假釋，於八十七年十二月十五日送監執行，至九十年十一月二十五日前開
    假釋殘刑始執行完畢，另應接續執行後(一)、(二)案迄今（尚非構成累犯）。惟於受
    刑期間，猶不知悛悔，明知安非他命為毒品危害防制條例第二條第二項第二款之
    第二級毒品，不得販賣，竟因於八十七年間以販賣意思購入之安非他命五包（純
    質淨重一五九‧三○公克、包裝重四‧八一公克，台灣台北地方法院檢察署九十
    年度紅保管字第一八四六號扣押物品清單編號一所載，原經法務部調查局桃園縣
    調查站秤重毛重一七六公克，然再送法務部調查局扣除包裝後秤重，淨重為一六
    九‧二二公克，平均純度九四‧一四％，純質淨重一五九‧三○公克，是考量氣
    候潮塵等因素，採用最近時間之秤重即法務部調查局認定之一五九‧三○公克，
    下簡稱系爭安非他命），事前妥善藏放於台北市○○區○○街五八三巷四弄十九
    號三樓住處房內之音響喇叭內，過於隱密而使員警未能於前開(二)案件中查獲，然
    於前開(二)之判決確定後，因入監執行而改為單純持有之犯意為保存。但後思及可
    為好友丙○○牟取不法利益，遂於九十年十月間，意圖為請好友丙○○共同為之
    販賣毒品，而將原單純持有之犯意，變更為意圖販賣而持有，更於九十年十月十
    二日、十八日，在臺灣台北監獄，趁丙○○赴臺灣臺北監獄探視之機會，基於教
    唆販賣第二級毒品安非他命之犯意，向丙○○以鉅額利益誘稱：伊於隱密處所另
    藏放有五包安非他命，若予販賣將可獲相當利潤等語，並教導如何比價、尋找買
    家、避免受騙、躲避員警查緝之交付毒品、貨款之方式，進而告知前開安非他命
    之正確藏放位置、取出途徑。幸丙○○誤以丁○○係獄中玩笑，而未產生販賣圖
    利意思時，即為臺灣臺北監獄政風室抽查接見錄音時發現，隨即報告法務部調查
    局桃園縣調查站循線向甲○聲請搜索，而於九十年十月二十九日下午一時五十分
    許，在上述丁○○原吳興街之住處執行搜索，並在丁○○所有之音響喇叭內扣得
    系爭安非他命五包，確知上情。
二、案經法務部調查局桃園縣調查站報請臺灣台北地方法院檢察署檢察官偵查起訴。
    理  由
一、訊據被告丁○○就扣案系爭安非他命係伊以販賣意思購入、藏放，而於系爭時地
    接見證人丙○○時談及系爭安非他命處理細節等事實，於甲○審理時固坦承不諱
    ，然仍矢口否認有何教唆證人丙○○販賣安非他命之犯行，辯稱：伊係欲無償給
    予丙○○系爭扣案安非他命，如丙○○不要，業可處理、丟棄，至於談及價錢好
    可以處理，只為隨口說出，並無要求代為販賣，僅好意不欲丙○○為他人所騙，
    隨便聊云云。經查：
  (一)被告丁○○自承：扣案安非他命五包確係伊於八十七年十二月間販毒所餘而藏放
    ，確實告知丙○○該毒品所在，以及其餘販毒所需知識、經驗等語無訛（見偵查
    卷第十頁及甲○九十一年十月二十九日筆錄），並經證人丙○○證稱：二人於接
    見時的確談及買賣安非他命毒品之事，丁○○於詢問市面上安非他命價格後，確
    實告知家音響喇叭中尚藏有安非他命毒品，請求代行處理，然因伊未再碰觸毒品
    、亦不知應如何處理而做罷等語（見甲○九十一年十月二十九日筆錄）明確；復
    有臺灣台北監獄九十年十月十二日、十月十八日接見及寄物三聯單（見偵查卷第
    二二、二三頁）、受刑人接見表（見偵查卷第二六、二七頁）、收容人接見錄音
    抽查複聽紀錄簿（見偵查卷第二八頁、二九頁）、臺灣高等法院八十八年度上訴
    字第一三一三號判決（見偵查卷第三六頁）、丁○○九十年十月十二日、十月十
    八日之於臺灣台北監獄之接見錄音帶二卷及檢察事務官九十一年九月十一日錄音
    帶勘驗譯文在卷可稽。又查扣案之結晶（純質淨重一五九‧三○公克，九十年度
    紅保管字第一八四六號扣押物品清單編號一所載），經被告丁○○自承係伊所有
    之安非他命等語，且經送法務部調查局以氣相層析質譜儀分析法、化學分析法複
    驗，亦呈甲基安非他命反應，此有法務部調查局九十一年三月十三日調科壹字第
    九一二三○○五八五○號檢驗通知書（見偵查卷第三十頁）附卷可稽，足證扣案
    之物確為安非他命，屬毒品危害防制條例第二條第二項第二款所規定之第二級毒
    品；是被告丁○○於獄所與證人丙○○會見時，以言語唆使證人丙○○為販賣第
    二級毒品之事實，堪信為真。
  (二)雖被告辯稱：僅係開玩笑，不知該等言語即為教唆云云。辯護人更稱：若證人丙
    ○○有何販毒之故意，業係證人丙○○自始即存，被告於證人起意後之行為，並
    非教唆，而係幫助犯，然因正犯丙○○並無實際販毒之行為而不罰，故基於從犯
    從屬性，被告之幫助行為亦屬不罰等語。然查：
    被告丁○○與證人丙○○接見時，有以下的對話：（Ａ為證人丙○○、Ｂ為被
      告丁○○）
      (1)九十年十月十八日節錄：
        Ａ：「外面有人說出六元向我們買東西。」‧‧
        Ｂ：「那不可能，我那還五兩，你出六元，我一個才一萬二而已，你當作五
            十克？幹你‧‧，你小看我了你」‧‧
        Ａ：「之前是三，現在剩二多一點啦。」‧‧
        Ｂ：「他向你說五十克是嗎？五十克以六萬算，那樣可以喔，它變成這樣，
            ‧‧‧你當作我那只有五十克？開什麼玩笑！」‧‧‧
        Ｂ：「你現在有看電視嗎？現在假鈔有多少勒！‧‧」
        Ａ：「我是說我帳戶給你，你錢給我，我東西給你，我是用這樣。」
        Ｂ：「這樣還可以。」
        Ａ：「你上次跟我說過，我有照這樣‧‧‧」‧‧
        Ｂ：「你盡量把價錢弄好些，對你也有好處，你聽懂嗎？」‧‧‧
        Ｂ：「你要去探聽外面的行情價，要去打聽，不要問去怪頭那裡，怪頭那可
            能有佣金或其他帳，你聽懂嗎？佣金是要給人家，但有人疊得太過那個
            ，疊得太過離譜，你加緊有在外面走動，應該可以問，大約去問，大約
            去問。」
        Ａ：「我知道啦，我知道有誰要。」‧‧‧
        Ｂ：「那三是因為之前拿的，你聽懂意思？你現在去拿不止三了，笨笨，因
            為要拿的人一定想法把價格拉低，一定是如此。你再去問清楚，看你是
            要一個個給，還是你五個一齊給，還是先一個個試，看他們開多少。你
            本身也要去問價錢，你聽懂嗎，要去問價錢，那對你有好處，都是你的
            好處，你聽懂了吧？」‧‧‧
        Ｂ：「你就假裝要買，算兩的啦，看一兩多少？你多問幾處，有的高有的低
            ，差不多中間喔，就大約是那個行情了。」‧‧‧
        Ｂ：「我是沒意見，主要你要問詳細，我剛剛說過，這是行情價，還有錢的
            問題，不要拿到假錢，聽懂嗎？」
        Ａ：「我現在的意思他先把錢匯到『我們的』戶頭，『我們』收到錢後，叫
            怪頭去拿東西給他，我們都不要跟他接觸，完全叫怪頭跟他們那個。」
            ‧‧‧
        Ｂ：「我也不怕出事情，因為我現在被關就是因為買賣東西，你聽懂嗎？我
            是怕你而已，我怎樣卡也不會再卡到買賣，你聽懂嗎？我是怕你」‧‧
            ‧
        Ａ：「我是想說叫怪頭去那個啦，怪頭也不敢把『我們』揪出來，怪頭他也
            不敢說。」
        Ｂ：「反正你到時問清楚時我再跟你那個啦。那五個人偶，你拿一個給他，
            四個不要放在自己住的地方，你聽懂嗎？我那裡有一蹺蹺板，是在磅的
            ，是電子的，你聽懂沒？我那有五個，五個人偶還好有拿回去放，幹你
            娘勒，沒拿去放又被人衝去，你娘真正多賠了，你娘的。」‧‧‧
        Ｂ：「那你要問詳細，真的拿給你時你要那個，不要有人偶就忘了自我，不
            要再招整群絞在一起，絞在一起那一定會出事情，還有東西不要放在住
            的地方。」
      (2)九十年十月十八日節錄：‧‧‧‧
        Ｂ：「‧‧‧我會跟伊講，去我房間時，叫阮厝裡的人去下面就對了，我不
            要讓伊知道放在哪，你聽有沒？一定要等伊來，你聽沒？等伊來，我才
            跟伊講，五項東西不要拿太多，你需要幾項？二項？三項你跟伊說二項
            就夠了，他說五十，五十，二項就足夠了，我那裡有五個你就拿二個去
            ，三個先放著，你聽有沒？」‧‧‧
        Ｂ：「‧‧‧我三樓進去，那有一個衣櫥，衣櫥最角落的地方有一個喇叭，
            有一個喇叭，喇叭差不多多高？我房間有很多喇叭，但是你要找衣櫥的
            」‧‧‧
        Ｂ：「你就拿一支很扁的東西，很小支的一字的，你不要把油漆弄壞掉，因
            為它外面有一層金色的，金色的，有一個殼子，好像有一個眼，所以你
            要拿一字的去撬，插進去稍微撬一下，撬一下，不要直接撬起來，這邊
            撬一下，那邊撬一下，稍微起來，再用兩手去拔，不會太緊，拔起來裡
            面有四顆螺絲，有四顆螺絲，螺絲拔起來，要小心，不要把線弄壞，喇
            叭拿出來就看有，裡面有個牛皮紙，五樣的你就先拿二樣去，再鎖上，
            殼子貼上去就可以，貼上要看有合沒，要有合，你聽有沒？‧‧‧」
    綜上可知，被告丁○○詳細再三叮嚀證人丙○○安非他命藏放處所、詢價、決
      定售價、討論買家、交付藏放毒品技巧、取款方式等語，而教導證人丙○○原
      不知悉之販毒知識，甚至許多細節更需取得被告丁○○之首肯，是被告丁○○
      顯係教導證人丙○○全部販毒過程、細節，並告知可提供毒品之方式，而證人
      丙○○業已陳明其就毒品之處理「均係聽從被告丁○○說的」，則被告丁○○
      所告知一切販毒常識，均欲使證人丙○○產生販毒之故意至明。而證人丙○○
      自始迄今尚未產生任何販毒之故意等情，有證人丙○○在庭結證清晰，以此相
      參，尚難認證人丙○○於接見被告丁○○時即有販毒之故意，故被告丁○○、
      辯護人所辯並非教唆丙○○，丙○○早有販毒故意云云顯無足採。被告丁○○
      出於教唆證人丙○○販毒之故意，教唆行為雖已使被教唆人即證人丙○○知悉
      其教唆之意思，但被教唆人即證人丙○○依然不為所動，而未萌生販毒犯罪之
      決意，則被告丁○○為教唆販毒之未遂，本件事證明確，被告丁○○犯行洵堪
      認定，應予依法論科。
二、按教唆他人犯罪者，為教唆犯。教唆犯，依其所教唆之罪處罰之。被教唆人雖未
    至犯罪，教唆犯仍以未遂犯論。但以所教唆之罪有處罰未遂犯之規定者，為限，
    又已著手於犯罪行為之實行而不遂者，為未遂犯。未遂犯之處罰，以有特別規定
    者，為限，刑法第二十九條、第二十五條定有明文；核被告丁○○出於教唆他人
    販毒之故意而教唆他人販賣第二級毒品安非他命，教唆行為雖已使被教唆人知悉
    其教唆之意思，但被教唆人依然不為所動，而未萌生犯罪之決意，而未得逞，所
    為係犯毒品危害防制條例第四條第五項、第二項之教唆販賣第二級毒品未遂罪。
    又其意圖販賣而持有安非他命之低度行為為教唆販賣之高度行為所吸收，不另論
    罪。被告已著手於犯罪行為之實行而不遂，為未遂犯，應依刑法第二十六條前段
    規定，有期徒刑減輕其刑，無期徒刑減為七年以上有期徒刑。另被告先於九年十
    月十二日教唆證人丙○○犯罪，因丙○○未萌犯罪故意，而復於同月十八日續對
    證人丙○○加以催促以期其實現，並非有數個獨立之教唆行為，認為單純之一個
    教唆販賣安非他命未遂罪（最高法院二十八年度上字第二九一四號判決要旨參照
    ）。甲○爰審酌被告丁○○為本件販賣毒品犯行時，即係因「販賣第二級毒品罪
    」而「在監執行」中，此有臺灣高等法院八十八年度上訴字第一三一三號判決（
    見偵查卷第三六頁）、臺灣高等法院被告全國前案記錄表在卷可稽，是被告就前
    揭販賣毒品之判決、甚至已經在監均絲毫不以為意，不知悔悟，其是非概念已然
    扭曲至極，在監獄之層層監督下、身體自由已遭限制下，仍懸念、思及「販賣毒
    品」之利益，意欲操縱本無犯罪意思之他人以為犯罪，其犯罪手段、心態之大膽
    可知一二，殊不知安非他命屬中樞神經興奮劑，具有輕微之成癮性，服用後會產
    生依賴性、耐藥性，並引起不安、頭昏、顫抖、亢進性反應、失眠、焦慮、譫妄
    、慢性中毒、精神障礙、類似精神分裂症之錯覺、幻覺、妄想及伴有行動與性格
    異常等副作用，其劑量增大時，甚或會導致死亡；而其慣用者，由於精神錯亂，
    更具有暴力攻擊及反社會行為等傾向，戒解不易，而被告持有安非他命之質量，
    已足上百人次施用，使人上癮，對社會之危害甚大；而被告丁○○除犯罪後仍卸
    詞狡辯外，甚至於甲○審理時，僅一再催促本件儘速判決，供稱：已然全部「坦
    承不諱」，應可儘速判決，以免「耽誤假釋」等語（見甲○九十一年九月二十四
    日及十月二十九日筆錄），甚至假意與公訴蒞庭檢察官為「認罪協商」，目的在
    求「速判」、「輕刑」等情（見甲○九十一年九月二十四日筆錄），其藐視司法
    之態度相當明確，再衡量被告其餘犯罪之動機、目的、犯罪之手段、犯罪所生之
    危險或損害、犯罪後之態度等一切情狀，認如前次輕度量刑就被告言已無法收矯
    治之效，故判處如主文所示之刑，以示懲儆。末查被告意圖販賣而持有之扣案安
    非他命，係以該安非他命誘使、教唆證人丙○○，與本案之犯行相關，而安非他
    命亦屬違禁物，應依毒品危害防制條例第十八條第一項前段依法法沒收之。
據上論斷，應依刑事訴訟法第二百九十九條第一項前段，毒品危害防制條例第四條第
五項、第二項、第十八條第一項前段，刑法第十一條前段、第二十六條前段、第二十
九條第三項、第三十八條第一項第二款，判決如主文。
本案經檢察官乙○○到庭執行職務
中      華      民      國    九十一    年      十一    月     十二     日
                                      臺灣臺北地方法院刑事第三庭
                                          法  官  郭惠玲
右正本證明與原本無異。
如不服本判決，應於判決送達後十日內，向甲○提出上訴狀。
                                          書記官  陳  懿
中    華    民    國      九十一      年      十一    月     十四     日
附錄本案論罪科刑法條全文：
毒品危害防制條例第四條
製造、運輸、販賣第一級毒品者，處死刑或無期徒刑；處無期徒刑者，得併科新台幣
一千萬元以下罰金。
製造、運輸、販賣第二級毒品者，處無期徒刑或七年以上有期徒刑，得併科新台幣七
百萬元以下罰金。
製造、運輸、販賣第三級毒品者，處五年以上有期徒刑，得併科新台幣五百萬元以下
罰金。
製造、運輸、販賣專供製造或施用毒品之器具者，處一年以上七年以下有期徒刑，得
併科新台幣一百萬元以下罰金。
前四項之未遂犯罰之。
